【裁判字號】    92,訴,40
【裁判日期】    920430
【裁判案由】    毒品危害防制條例
【裁判全文】
臺灣士林地方法院刑事判決                            九十二年度訴字第四○號
    公  訴  人  臺灣士林地方法院檢察署檢察官
    被      告  甲○○
右列被告因違反毒品危害防制條例案件案件，經檢察官提起公訴（九十一年度毒偵字
第九九四號、一○○七號、一三七九、一三八○號）及移
偵字第八四號），本院判決如左：
    主  文
甲○○連續施用第一級毒品，累犯，處有期徒刑壹年貳月。
扣案海洛因殘渣袋壹包（微量無法磅秤）沒收銷燬，美娜水壹瓶、空瓶壹瓶、注射針
筒伍支均沒收。
    事  實
一、甲○○（原名黃永昌）於民國八十六年間因恐嚇取財案件，經本院判處有期徒刑
    一年二月確定，於八十八年八月十日執行完畢。其因施用毒品案件，經觀察、勒
    戒後，認無繼續施用毒品之傾向，由士林地方法院檢察署檢察官於八十九年十二
    月四日以八十九年十二月四日以八十九年度毒偵字第二六○五號為不起訴處分確
    定；復因施用毒品案件，經觀察、勒戒後，認有繼續施用毒品之傾向，先送強制
    戒治，並由士林地方法院檢察署檢察官提起公訴，嗣經本院以九十一年度訴字第
    五七二號判處有期徒刑八月，於九十一年二月二日確定。詎甲○○仍未悔改，基
    於施用第一級毒品海洛因之概括犯意，分別於下列時、地連續施用海洛因：（一
    ）於九十一年六月十四日下午五時許，在台北市大同區歸綏公園公共廁所，施用
    海洛因，為警於九十一年六月十四日晚七時十分許，在台北市○○區○○街三十
    九號前查獲；（二）於九十一年七月十五日晚七時許為警採尿前回溯一百二十小
    時內之某時（不含為警查獲後），在不詳處所施用海洛因，為警於九十一年七月
    十五日下午四時二十分許，在台北市○○區○○街九十三號前查獲；（三）於九
    十一年八月四日凌晨為警採尿前回溯一百二十小時內之某時（不含為警查獲後）
    ，在不詳處所，施用海洛因，為警於九十一年八月三日晚間九時四十分許，在台
    北市○○區○○路與文林路口前查獲，並扣得注射針筒二支（已使用、未使用各
    一支）、美娜水一瓶；（四）於九十一年八月九日晚十時許為警採尿前回溯一百
    二十小時內之某時（不含為警查獲後），在不詳處所，施用海洛因，為警於九十
    一年八月九日晚十時二十分許，在台北市○○區○○街四十八之一號之廁所內查
    獲，並扣得注射針筒一支、美娜水空瓶一個、海洛因殘渣袋一個（微量無法磅秤
    ）；（五）於九十一年十月七日採尿後回溯前一百二十小時內之某時（不含為警
    查獲後），在不詳處所，施用海洛因，為警於九十一年十月七日下午二時許，在
    台北市○○區○○路九五號新光醫院第九○二二號病房廁所查獲，並扣得注射針
    筒二支（已使用、未使用各一支）。
二、案經台北市政府警察局大同分局、士林分局移送台灣士林地方法院檢察署檢察官
    偵查起訴及移送併案審理。
    理  由
一、右揭事實，業據被告甲○○坦承不諱；被告為警查獲後所採尿液經送檢驗，均呈
    嗎啡陽性反應，有台北市立療養院九十一年七月五日煙毒尿液檢驗報告、國防部
    憲兵司令部刑事鑑識中心九十一年十月十八日（九一）綱得字第一四○三二號鑑
    驗通知書、九十一年十一月十三日（九一）綱得字第一五四七一號鑑驗通知書、
    九十一年十一月十五日（九一）綱得字第一五四九六號鑑驗通知書、台灣尖端先
    進生技醫藥股份有限公司九十一年十一月十八日濫用藥物尿液檢驗報告各一紙在
    卷可稽；又扣案之殘渣袋一包，經台北市政府警察局大同分局檢驗結果，呈海洛
    因反應，亦有該局初步鑑驗報告單一紙附卷可參；復有美娜水一瓶、空瓶一瓶、
    針筒五支扣案可資佐證。足見被告自白與事實相符，可以採信。被告施用海洛因
    之犯行，事證明確，堪以認定。
二、查被告前、後計兩次因施用毒品案件，第一次經觀察、勒戒後，認無繼續施用毒
    品之傾向，業經台灣士林地方法院檢察署檢察官以八十九年度毒偵字第二六○五
    號不起訴處分確定；第二次經觀察、勒戒後，認有繼續施用毒品之傾向，先送強
    制戒治，並由士林地方法院檢察署檢察官提起公訴，復經本院以九十一年度訴字
    第五七二號判處有期徒刑八月，於九十一年二月二日確定，有台灣士林地方法院
    檢察署刑案資料查註紀錄表、台灣高等法院被告全國前案紀錄表、本院上開刑事
    判決影本各一份在卷可佐。是被告本件所犯施用第一級毒品海洛因案件，係三犯
    毒品危害防制條例第十條之罪。
三、核被告所為，係犯毒品危害防制條例第十條第一項之施用第一級毒品罪，其先後
    五次施用海洛因犯行，時間緊接、方法相同，係觸犯構成要件相同之罪名，顯係
    基於概括犯意為之，應依刑法第五十六條連續犯之規定，論以一罪，並加重其刑
    。併案審理部分，雖未據檢察官起訴，惟與起訴部分有連續犯之裁判上一罪關係
    ，自得併予審理，附此敘明。查被告曾受事實欄所述有期徒刑之執行，有台灣士
    林地方法院檢察署刑案資料查註紀錄表一份附卷足憑，其於受有期徒刑之執行完
    畢後，五年內再犯本件有期徒刑以上之刑之罪，為累犯，應依刑法第四十七條規
    定遞加重其刑。爰審酌被告素行及其犯罪動機、手段、其施用毒品係侵害其身體
    法益、於本件犯罪後尚能坦承犯行、態度良好等一切情狀，量處如主文所示之刑
    。
四、扣案之海洛因殘渣袋一包（微量無法磅秤）為第一級毒品，應依毒品危害防制條
    例第十八條第一項前段之規定沒收銷燬。另扣案之美娜水一瓶、空瓶一瓶、注射
    針筒五支，均為被告所有、供犯罪所用或供犯罪預備之物，業據其供承在卷，應
    依刑法第三十八條第一項第二款沒收。
五、依刑事訴訟法第二百九十九條第一項前段、毒品危害防制條例第十條第一項、第
    十八條第一項前段、刑法第十一條、第五十六條、第四十七條、第三十八條第一
    項第二款，判決如主文。
本案經檢察官張惠菁到庭執行職務
中      華      民      國      九十二      年     四     月    三十    日
                                        臺灣士林地方法院刑事第一庭
                                            法  官  劉  秉  鑫
右正本證明與原本無異。
如不服本判決應於送達後十日內向本院提出上訴狀。
                                            書記官  曾  恆  壽
中      華      民      國      九十二      年     五     月     二     日
附錄本案論罪科刑法條全文：
毒品危害防制條例第十條第一項：
  施用第一級毒品者，處六月以上五年以下有期徒刑。
毒品危害防制條例第十八條第一項前段：
  查獲之毒品及專供製造或施用毒品之器具，不問屬於犯人與否，均沒收銷燬之。


司法院資訊處製作；財團法人民間司法改革基金會備份。
